【裁判字號】    90,訴,116
【裁判日期】    900213
【裁判案由】    違反電信法
【裁判全文】
臺灣高雄地方法院刑事判決                            九十年度訴字第一一六號
    公  訴  人  臺灣高雄地方法院檢察署檢察官
    被      告  甲○○
右列被告因違反電信法案件，經檢察官提起公訴（八十九年度偵字第七七七四號），
本院判決如左：
    主  文
甲○○連續行使偽造私文書，足以生損害於他人，處有期徒刑貳月，如易科罰金，以
佰元折算壹日。盜拷行動電話壹具沒收。
    事  實
一、甲○○明知其非中華電信股份有限公司（以下稱中華電信）所屬0000000
    00號行動電話門號之租用人（租用人為林三雄），竟意圖為自己不法利益，並
    基於概括犯意，自民國八十八年九月一日起至同年十月二日止，連續七十次在台
    南之舞廳或ＫＴＶ地點，撥打由綽號「黑仔」之不詳年籍男子所交付盜拷自上開
    行動電話之序號及內碼之行動電話與謝淑雲等人通信，其方式為藉由該盜拷行動
    電話發出無線電波，傳送盜拷之行動電話序號及內碼，經中華電信比對訊號無訛
    後，誤認係該內碼之合法使用人所撥用，而提供通信服務，並將通話費用計入租
    用人林三雄之帳目，使甲○○獲得免費使用無線電話通信之財產上不法利益約新
    台幣二千元，同時導致林三雄之行動電話通話費用虛增，足以生損害於林三雄及
    中華電信關於電信管理之正確性。嗣經林三雄發現該月（八十八年九、十月）電
    話費激增，向電信局反應，經警循線查獲上情。
二、案經交通部電信總局函送台灣高雄地方法院檢察署檢察官偵查起訴。
    理  由
一、訊據被告甲○○固坦承曾使用000000000號之行動電話，核與證人謝淑
    雲警訊及偵查中證述情節相符，並有000000000號行動電話八十八年九
    、十月份通話費清單在卷可稽。惟被告失口否認有盜拷行動電話等情，辯稱：該
    電話係於八十八年九、十月間，向綽號「黑仔」之人借得使用，不知道該電話是
    盜拷的云云。經查：林三雄所有之000000000號行動電話未曾交與他人
    使用，業據於林三雄偵查時供述甚詳，且被告曾以該行動電話撥通電話與他人通
    信聯絡之事實，業經被告供承不諱，是以被告曾使用盜拷之行動電話，信屬真實
    。次查，被告一再指稱係向綽號「黑仔」之人借用行動電話，不知其為盜拷云云
    ，惟被告於警訊已供認該電話要撥時就開機使用，盜撥完就立即關機等語，顯與
    一般正常使用行動電話之方式不符，又核對000000000號電話通聯紀錄
    ，被告盜撥之次數又達七十次，亦經被告以藍色筆勾註在卷，以行動電話費用高
    昂，豈有向他人借用多次竟不知出借人姓名及如何聯絡之理？從而，被告於使用
    行動電話時應已知悉為盜拷，被告辯稱不知情，係事後卸責之詞，不足採信。本
    件事證明確，被告犯行堪予認定。
二、查被告行為後，電信法已於八十八年十一月三日修正公布，並自同年月五日生效
    ，其中第五十六條第一項之法定刑由五年以下有期徒刑、拘役或科或併科新臺幣
    十五萬元以下罰金，修正為五年以下有期徒刑，得併科新臺幣一百五十萬元以下
    罰金，新舊法比較結果，以舊法有利於被告，依刑法第二條第一項但書規定，應
    適用舊法處斷。又行動電話手機之電子序號及內碼等，係製造廠商及行動通信業
    者方有權製作，將之輸錄於行動電話手機之電腦電磁紀錄內，供行動電話通信業
    者之電腦網路交換控制中心比對查核，以決定是否准許該手機使用者通信之用，
    合於永續狀態中表示一定用意證明之刑法文書概念，自屬刑法第二百二十條第二
    項、第二百十條之準私文書。被告盜用偽造序號、內碼之行動電話，致電信業者
    誤認其為合法之使用人而提供通信服務，足以生損害電信業者對於電信管理之正
    確性及原租用人。核被告所為，係犯刑法第二百十六條、第二百二十條第二項、
    第二百十條之行使偽造準私文書罪，及電信法第五十六條第一項之盜用他人電信
    設備罪。又被告以一盜打行動電話之行為，同時觸犯構成要件不相同之盜用他人
    電信設備罪及行使偽造準私文書罪，為想像競合犯，應從一重之行使偽造準私文
    書罪論處。被告先後多次犯行，時間緊接，手法相同，所犯係構成要件相同之罪
    ，顯係基於概括犯意反覆為之，應依連續犯之規定論以一罪。又公訴人雖僅就違
    反電信法之犯行提起公訴，然檢察官就犯罪事實一部起訴者，其效力及於全部，
    本件被告行使偽造準私文書部分之犯罪事實，與前揭論罪科刑之違反電信法部分
    ，有想像競合犯之關係，本院自應就屬裁判上一罪關係之行使偽造準私文書部分
    ，一併加以裁判。爰審酌被告因貪圖不法利益而盜撥他人電話，惟所得不法利益
    微簿等一切情狀，量處如主文所示之刑，併諭知易科罰金之折算標準。至盜拷之
    行動電話一具，雖未扣案，惟不能證明已滅失，故不問屬於犯人與否，依電信法
    第六十條規定沒收。
據上論斷，應依刑事訴訟法第二百九十九條第一項前段，修正前電信法第五十六條第
一項、第六十條，刑法第二條第一項但書、第十一條前段、第五十六條、第二百十六
條、第二百二十條第二項、第二百十條、第五十五條、第四十一條第一項，判決如主
文。
中      華      民      國      九十      年      二      月    十三    日
                                  臺灣高雄地方法院刑事庭
                                      法  官    吳  宏  榮
右正本證明與原本無異。
如不服本判決，應於判決送達後十日內，向本院提出上訴狀。
                                      書記官    呂  怜  勳
中      華      民      國      九十      年      二      月    十四    日
附錄本案論罪科刑法條：
刑法第二百十條
偽造、變造私文書，足以生損害於公眾或他人者，處五年以下有期徒刑。


司法院資訊處製作；財團法人民間司法改革基金會備份。
